【裁判字號】    94,訴,177
【裁判日期】    950127
【裁判案由】    毒品危害防制條例
【裁判全文】
臺灣高雄地方法院刑事判決               94年度訴字第177號
公  訴  人  臺灣高雄地方法院檢察署檢察官
被      告  乙○○
                    （
上列被告因違反毒品危害防制條例案件，經檢察官提起公訴（93
年度偵字第3695號、第23505 號），本院以簡式審判程序判決如
下：
    主  文
乙○○連續轉讓第一級毒品，累犯，處有期徒刑壹年參月。
    事  實
一、乙○○前於民國86年間，因違反肅清煙毒條例案件，經法院
    判處有期徒刑3 年2 月確定，嗣於民國89年10月6 日經假釋
    期滿執行完畢。詎乙○○仍不知警惕，竟基於轉讓第一級毒
    品海洛因之概括犯意，先於93年2 月12日13時30分許，在高
    雄市○○區○○路75號11樓之4 房間內，無償提供少許第一
    級毒品海洛因（僅供施用毒品者施用毒品海洛因1 次之數量
    ）予丙○○施用，丙○○收受後即將毒品海洛因加水並注入
    注射針筒後，再施打於手臂上之方式，施用第一級毒品海洛
    因1 次（丙○○施用第一級毒品之犯行，業經本院判處有期
    徒刑6 月確定）。乙○○復於同日13時50分許，同在上開地
    點，無償提供少許第一級毒品海洛因（僅供施用毒品者施用
    毒品海洛因1 次之數量）予甲○○施用，甲○○收受後亦將
    毒品海洛因加水並注入注射針筒後，再施打於手臂上之方式
    ，施用第一級毒品海洛因1 次（甲○○施用第一級毒品之犯
    行，業送觀察勒戒及強制戒治期滿後，由台灣高雄地方法院
    檢察署檢察官，以94年度毒偵字第197 號為不起訴處分確定
    ）。嗣於同日14時許，警員至上開地點，經乙○○同意進行
    搜索後，當場扣得乙○○所有供其施用之毒品海洛因2 包、
    甲基安非他命1 包及施用毒品之工具注射針筒2 支、剪刀2
    支、夾鏈袋20只、玻璃吸食器1 支、橡皮筋1 條及削尖吸管
    2 支等物，及在場之丙○○及甲○○。經警方依法訊問丙○○及甲○○，丙○○及甲○○均供稱渠等所施用之毒品，係
    乙○○所無償提供等情，而查知上情。（丙○○及甲○○另
    涉犯偽證罪嫌部分，另行審結）
二、案經高雄市政府警察局苓雅分局報告台灣高雄地方法院檢察
    署檢察官偵查起訴。
    理  由
一、本件被告乙○○所犯係死刑、無期徒刑、最輕本刑為3 年以
    上有期徒刑以外之罪，被告於準備程序中就被訴事實為有罪
    之陳述，經法官告知簡式審判程序之旨，並聽取公訴人及被
    告意見後，本院認為適宜由受命法官獨任進行簡式審判程序
    ，先予敘明。
二、上揭事實，業據被告於本院審理中坦白承認，核與同案被告
    丙○○及甲○○於本院審理中供述被告乙○○確有無償提供
    毒品海洛因予渠等施用等情相符，且丙○○及甲○○於本案
    經查獲後，渠等均因施用第一級毒品海洛因之犯行，丙○○
    經本院以93年度簡字第1794號判決，判處有期徒刑6 月確定
    ，甲○○則經送觀察勒戒及強制戒治期滿後，由台灣高雄地
    方法院檢察署檢察官，以94年度毒偵字第197 號為不起訴處
    分確定之事實，有上開本院判決書、台灣高雄地方法院檢察
    署檢察官94年度毒偵字第197 號不起訴處分書各1 份及台灣
    高等法院被告全國前案紀錄表2 份在卷可憑，足以佐證同案
    被告丙○○及甲○○上開之供述應屬實在，是綜上所述，被
    告乙○○之自白與事實相符，本件事證明確，其有上揭連續
    轉讓第一級毒品海洛因予同案被告丙○○及甲○○施用之犯
    行，應堪認定。
三、核被告所為，係犯毒品危害防制條例第8 條第1 項之轉讓第
    一級毒品罪。被告持有第一級毒品海洛因後進而轉讓予同案
    被告丙○○及甲○○施用，其持有之低度行為，應為轉讓之
    高度行為所吸收，不另論罪。被告先後2 次轉讓第一級毒品
    海洛因之犯行，時間緊接，犯罪方法類似，且觸犯構成要件
    相同之罪名，顯係基於概括犯意反覆為之，應依連續犯規定
    論以一罪，並依法加重其刑。查被告曾因違犯肅清煙毒條例
    案件，經法院判處有期徒刑3 年2 月確定，嗣於89年10 月6
    日經假釋期滿執行完畢之事實，有台灣高等法院被告全國前
    案紀錄表1 份在卷可查，其受有期徒刑之執行完畢，5 年以
    內在犯本件有期徒刑以上之罪，為累犯，應依法加重其刑，
    並遞加重之。爰審酌被告任意持有毒品且轉讓予他人施用，
    對他人身體健康造成危害，且足以使人成癮，所為自有可議
    ，惟念及被告犯後尚知坦承犯行，與其他一切情狀，量處如
    主文所示之刑，以資懲儆。至於扣案之毒品海洛因2 包、甲
    基安非他命1 包及注射針筒2 支、剪刀2 支、夾鏈袋20 只
    、玻璃吸食器1 支、橡皮筋1 條及削尖吸管2 支等物，被告
    供稱係供其施用之毒品及器具，尚難認與被告上揭轉讓第一
    級毒品之犯行有所關連，本院爰均不予宣告沒收，併此敘明
    。
據上論斷，應依刑事訴訟法第299 條第1 項前段、第273 條之1
第1 項，毒品危害防制條例第8 條第1 項，刑法第11條前段、第
56條、第47條，判決如主文。
中    華    民    國         95    年   1   月   27   日
                        刑事第十五庭  法  官  呂憲雄
以上正本證明與原本無異。
如不服本判決，應於收受送達後10日內向本院提出上訴書狀。
中    華    民    國         95    年   1   月   27   日
                                      書記官  吳良美
附錄本判決論罪科刑法條
毒品危害防制條例第8條第1項
轉讓第一級毒品者，處1 年以上7 年以下有期徒刑，得併科新臺
幣1 百萬元以下罰金。


司法院資訊處製作；財團法人民間司法改革基金會備份。
